最高法院刑事判決　　　　　　九十四年度台上字第四四二八號
　　上　訴　人　甲○○
　　　　　　　　　　　　170巷30號（另案在台灣高雄第二監獄
　　　　　　　　　　　　執行）
上列上訴人因違反毒品危害防制條例案件，不服台灣高等法院高
雄分院中華民國九十四年六月九日第二審判決（九十四年度上訴
字第四一五號，起訴案號：台灣高雄地方法院檢察署九十三年度
偵字第二七七五號），提起上訴，本院判決如下：
    主    文
原判決關於販賣第一級毒品部分撤銷，發回台灣高等法院高雄分
院。
其他上訴駁回。
    理    由
一、發回（即販賣第一級毒品）部分：
本件原判決認定上訴人甲○○意圖營利，基於販賣第二級毒品甲
基安非他命之犯意，先於民國九十三年一月中旬某日，在不詳地
點，以新台幣（下同）一萬元，向真實姓名年籍均不詳綽號「阿
牽」之成年男子販入半兩甲基安非他命，伺機販賣。又於同年月
下旬某日，以二十餘萬元，再向綽號「阿牽」者，販入第一級毒
品海洛因一批，並將之藏放在高雄市○○區○○路一九五巷十三
號二十樓之十一其租處內，伺機販賣。嗣又承前販賣海洛因及甲
基安非他命營利之概括犯意，於同年二月二日下午三時五十分許
，駕駛五五五九-GP 號自用小客車前往高雄縣鳳山市○○路九十
六號麗馨汽車旅館後面工地，以五十六萬元，向綽號「阿牽」之
男子，同時販入海洛因十一包（驗後淨重一六一點三九公克）及
甲基安非他命二包（其中一包驗後淨重二二一點七公克，另一包
驗後淨重零點一一公克）後，駕駛上開自用小客車欲進入麗馨汽
車旅館二０五室與友人陳坤勇商談借錢事宜時，經警當場查獲，
並在該自用小客車內起獲以白色紙袋包裝之上開甫販入之海洛因
、甲基安非他命及上訴人所有殘留有海洛因殘渣袋五個、殘留有
海洛因及甲基安非他命吸管製鏟子一支、預備分裝甲基安非他命
或海洛因所用之夾鏈袋一包、壓模工具一組、電子磅秤一台等物
；警方復經上訴人同意，於同日下午四時三十分許，前往渠上址
租處搜索，起出上訴人所有海洛因十八包（驗後淨重十五點一八
公克）、甲基安非他命二包（其中一包內有五小包，驗後總淨重
五點五三公克，另一包驗後淨重一點零五公克）、大夾鏈袋、中
夾鏈袋及小夾鏈袋各一包、計算機一台等物。因認第一審判決就
該部分依想像競合犯從一重論處上訴人連續販賣第一級毒品罪刑
（處無期徒刑），為無不合，予以維持，駁回上訴人在第二審之
上訴。固非無見。
惟查：(一)、依原判決認定之事實，上訴人於九十三年二月二日下
午，經警在渠上開租屋處查獲之兩包甲基安非他命，其中一包內
含五小包，驗餘淨重為五點五三公克，另一包驗餘淨重為一點零
五公克等情。而其判決理由內則引用內政部警政署刑事警察局之
鑑驗通知書，資為該部分事實認定之依據。然依該鑑驗通知書所
載，後者僅只一包甲基安非他命，其驗餘淨重為一點零三公克（
見一審卷第一二六頁），原判決於附表編號十四就此部分亦為相
同之記載。是原判決事實關於該部分查獲甲基安非他命驗餘淨重
若干之認定，要與所引卷證不相符合，且與同屬事實一部之附表
記載亦不相符，而有證據上理由矛盾及事實認定前後不相一致之
違法。(二)、第一審判決於理由內已說明扣案如其附表編號七所示
之壓模器一台，係上訴人所有，預備供販賣毒品所用之物，應依
刑法第三十八條第一項第二款規定宣告沒收。然於判決主文對此
部分卻未為沒收之諭知，已有判決理由矛盾之違誤。原判決理由
亦說明該扣案附表編號七之壓模器應予宣告沒收（見原判決第十
四頁），然對第一審判決該項違失未加糾正，猶予維持，而駁回
上訴人在第二審之上訴，自有判決不適用法則之違誤。(三)、上訴
人於第一審詢問時供稱扣案電子磅秤係伊向綽號「阿牽」者購買
毒品時，向「阿牽」所借用，渠於第一審及原審審理時亦為相同
供述，且稱扣案壓模器係「阿牽」所寄放等語，均否認該二扣案
物品係渠所有（見一審卷第二十三頁、第二一一頁，原審卷第九
十四頁）。原判決於理由內並未說明該扣案電子磅秤及壓模器係
上訴人所有之認定依據，逕以之係上訴人所有，預備供販賣毒品
所用，而依刑法第三十八條第一項第二款規定宣告沒收，尚嫌理
由不備。以上，或係上訴意旨所指摘，或為本院得依職權調查之
事項，應認原判決關於販賣第一級毒品部分有撤銷發回更審之原
因。原判決不另諭知無罪部分，基於審判不可分之原則，併予發
回。又原判決於說明上訴人有販賣營利犯意之心證理由時，謂本
件查獲之甲基安非他命計重二二八點四二公克，如以每日最高藥
用劑量零點二五公克計算，至少約可施用二百九十四日，其後並
以括弧註明其計算式： 228.42÷0.25=913.68（見原判決第十一
頁），是該可施用日數二百九十四日之記載，顯係誤載，案經發
回，於更審時宜併注意及之。
二、駁回（即轉讓第二級毒品）部分：
按刑事訴訟法第三百七十七條規定，上訴於第三審法院，非以判
決違背法令為理由，不得為之。是提起第三審上訴，應以原判決
違背法令為理由，係屬法定要件。如果上訴理由狀並未依據卷內
訴訟資料，具體指摘原判決不適用何種法則或如何適用不當，或
所指摘原判決違法情事，顯與法律規定得為第三審上訴理由之違
法情形，不相適合時，均應認其上訴為違背法律上之程式，予以
駁回。本件原審經審理結果，認為上訴人甲○○轉讓第二級毒品
甲基安非他命之犯行明確，第一審判決論處上訴人連續轉讓第二
級毒品罪刑（處有期徒刑十月），為無不合，予以維持，駁回上
訴人在第二審該部分之上訴，已詳敘其調查、取捨證據之結果及
憑以認定犯罪事實之心證理由。並就上訴人關於該轉讓毒品部分
否認之供詞及其所辯各語認非可採，予以論述。證人楊汪錫於警
詢及偵查中已坦認渠施用之安非他命確係上訴人無償提供屬實，
渠偵查中雖非以證人地位為陳述，致未依法具結，然除去偵查中
之供述，原判決於理由內就該證人警詢所為不利於上訴人之供述
，已說明其如何具有較可信情形，且為證明犯罪事實存否所必要
，乃採為上訴人之論罪依據。此項證據之取捨論斷，屬事實審法
院職權之正當行使，要無上訴意旨所稱與事理有悖及語出推測情
形。上訴人執以指摘原判決違背法令，核與法律規定得為第三審
上訴理由之違法情形，不相適合。而其餘上訴意旨，並未依據卷
內訴訟資料就原判決關於轉讓第二級毒品部分如何違背法令為具
體之指摘。是上訴意旨徒憑己見，就原判決已說明事項或屬原審
採證認事職權之適法行使，任意指摘為違法，且仍為單純事實之
爭執，要難謂為適法之第三審上訴理由，依上揭說明，此部分上
訴違背法律上之程式，應予駁回。
據上論結，應依刑事訴訟法第三百九十七條、第四百零一條、第
三百九十五條前段，判決如主文。
中　　華　　民　　國　九十四　年　　八　　月 　十八 　日
                      最高法院刑事第九庭
                          審判長法官  張　淳　淙
                                法官  張　春　福
                                法官  呂　丹　玉
                                法官  洪　昌　宏
                                法官  李　伯　道
      本件正本證明與原本無異
                                      書  記  官
中　　華　　民　　國　九十四　年　　八　　月　二十五　日
                                                       j
